{"present": {"1 Singular": {"Affirmative": "r\u00faiscim", "Question": "an r\u00faiscim?", "Negative": "n\u00ed r\u00faiscim"}, "2 Singular": {"Affirmative": "r\u00faisceann t\u00fa", "Question": "an r\u00faisceann t\u00fa?", "Negative": "n\u00ed r\u00faisceann t\u00fa"}, "3 Singular": {"Male": {"Affirmative": "r\u00faisceann s\u00e9", "Question": "an r\u00faisceann s\u00e9?", "Negative": "n\u00ed r\u00faisceann s\u00e9"}, "Female": {"Affirmative": "r\u00faisceann s\u00ed", "Question": "an r\u00faisceann s\u00ed?", "Negative": "n\u00ed r\u00faisceann s\u00ed"}}, "1 Plural": {"Compressed": {"Affirmative": "r\u00faiscimid", "Question": "an r\u00faiscimid?", "Negative": "n\u00ed r\u00faiscimid"}, "Extended": {"Affirmative": "r\u00faisceann muid", "Question": "an r\u00faisceann muid?", "Negative": "n\u00ed r\u00faisceann muid"}}, "2 Plural": {"Affirmative": "r\u00faisceann sibh", "Question": "an r\u00faisceann sibh?", "Negative": "n\u00ed r\u00faisceann sibh"}, "3 Plural": {"Affirmative": "r\u00faisceann siad", "Question": "an r\u00faisceann siad?", "Negative": "n\u00ed r\u00faisceann siad"}, "Passive": {"Affirmative": "r\u00faisctear", "Question": "an r\u00faisctear?", "Negative": "n\u00ed r\u00faisctear"}}, "future": {"1 Singular": {"Affirmative": "r\u00faiscfidh m\u00e9", "Question": "an r\u00faiscfidh m\u00e9?", "Negative": "n\u00ed r\u00faiscfidh m\u00e9"}, "2 Singular": {"Affirmative": "r\u00faiscfidh t\u00fa", "Question": "an r\u00faiscfidh t\u00fa?", "Negative": "n\u00ed r\u00faiscfidh t\u00fa"}, "3 Singular": {"Male": {"Affirmative": "r\u00faiscfidh s\u00e9", "Question": "an r\u00faiscfidh s\u00e9?", "Negative": "n\u00ed r\u00faiscfidh s\u00e9"}, "Female": {"Affirmative": "r\u00faiscfidh s\u00ed", "Question": "an r\u00faiscfidh s\u00ed?", "Negative": "n\u00ed r\u00faiscfidh s\u00ed"}}, "1 Plural": {"Compressed": {"Affirmative": "r\u00faiscfimid", "Question": "an r\u00faiscfimid?", "Negative": "n\u00ed r\u00faiscfimid"}, "Extended": {"Affirmative": "r\u00faiscfidh muid", "Question": "an r\u00faiscfidh muid?", "Negative": "n\u00ed r\u00faiscfidh muid"}}, "2 Plural": {"Affirmative": "r\u00faiscfidh sibh", "Question": "an r\u00faiscfidh sibh?", "Negative": "n\u00ed r\u00faiscfidh sibh"}, "3 Plural": {"Affirmative": "r\u00faiscfidh siad", "Question": "an r\u00faiscfidh siad?", "Negative": "n\u00ed r\u00faiscfidh siad"}, "Passive": {"Affirmative": "r\u00faiscfear", "Question": "an r\u00faiscfear?", "Negative": "n\u00ed r\u00faiscfear"}}, "past": {"1 Singular": {"Affirmative": "r\u00faisc m\u00e9", "Question": "ar r\u00faisc m\u00e9?", "Negative": "n\u00edor r\u00faisc m\u00e9"}, "2 Singular": {"Affirmative": "r\u00faisc t\u00fa", "Question": "ar r\u00faisc t\u00fa?", "Negative": "n\u00edor r\u00faisc t\u00fa"}, "3 Singular": {"Male": {"Affirmative": "r\u00faisc s\u00e9", "Question": "ar r\u00faisc s\u00e9?", "Negative": "n\u00edor r\u00faisc s\u00e9"}, "Female": {"Affirmative": "r\u00faisc s\u00ed", "Question": "ar r\u00faisc s\u00ed?", "Negative": "n\u00edor r\u00faisc s\u00ed"}}, "1 Plural": {"Compressed": {"Affirmative": "r\u00faisceamar", "Question": "ar r\u00faisceamar?", "Negative": "n\u00edor r\u00faisceamar"}, "Extended": {"Affirmative": "r\u00faisc muid", "Question": "ar r\u00faisc muid?", "Negative": "n\u00edor r\u00faisc muid"}}, "2 Plural": {"Affirmative": "r\u00faisc sibh", "Question": "ar r\u00faisc sibh?", "Negative": "n\u00edor r\u00faisc sibh"}, "3 Plural": {"Compressed": {"Affirmative": "r\u00faisc siad", "Question": "ar r\u00faisc siad?", "Negative": "n\u00edor r\u00faisc siad"}, "Extended": {"Affirmative": "r\u00faisceadar", "Question": "ar r\u00faisceadar?", "Negative": "n\u00edor r\u00faisceadar"}}, "Passive": {"Affirmative": "r\u00faisceadh", "Question": "ar r\u00faisceadh?", "Negative": "n\u00edor r\u00faisceadh"}}, "condi": {"1 Singular": {"Affirmative": "r\u00faiscfinn", "Question": "an r\u00faiscfinn?", "Negative": "n\u00ed r\u00faiscfinn"}, "2 Singular": {"Affirmative": "r\u00faiscfe\u00e1", "Question": "an r\u00faiscfe\u00e1?", "Negative": "n\u00ed r\u00faiscfe\u00e1"}, "3 Singular": {"Male": {"Affirmative": "r\u00faiscfeadh s\u00e9", "Question": "an r\u00faiscfeadh s\u00e9?", "Negative": "n\u00ed r\u00faiscfeadh s\u00e9"}, "Female": {"Affirmative": "r\u00faiscfeadh s\u00ed", "Question": "an r\u00faiscfeadh s\u00ed?", "Negative": "n\u00ed r\u00faiscfeadh s\u00ed"}}, "1 Plural": {"Compressed": {"Affirmative": "r\u00faiscfimis", "Question": "an r\u00faiscfimis?", "Negative": "n\u00ed r\u00faiscfimis"}, "Extended": {"Affirmative": "r\u00faiscfeadh muid", "Question": "an r\u00faiscfeadh muid?", "Negative": "n\u00ed r\u00faiscfeadh muid"}}, "2 Plural": {"Affirmative": "r\u00faiscfeadh sibh", "Question": "an r\u00faiscfeadh sibh?", "Negative": "n\u00ed r\u00faiscfeadh sibh"}, "3 Plural": {"Compressed": {"Affirmative": "r\u00faiscfid\u00eds", "Question": "an r\u00faiscfid\u00eds?", "Negative": "n\u00ed r\u00faiscfid\u00eds"}, "Extended": {"Affirmative": "r\u00faiscfeadh siad", "Question": "an r\u00faiscfeadh siad?", "Negative": "n\u00ed r\u00faiscfeadh siad"}}, "Passive": {"Affirmative": "r\u00faiscf\u00ed", "Question": "an r\u00faiscf\u00ed?", "Negative": "n\u00ed r\u00faiscf\u00ed"}}, "imper": {"1 Singular": {"Affirmative": "r\u00faiscim!", "Negative": "n\u00e1 r\u00faiscim!"}, "2 Singular": {"Affirmative": "r\u00faisc!", "Negative": "n\u00e1 r\u00faisc!"}, "3 Singular": {"Male": {"Affirmative": "r\u00faisceadh s\u00e9!", "Negative": "n\u00e1 r\u00faisceadh s\u00e9!"}, "Female": {"Affirmative": "r\u00faisceadh s\u00ed!", "Negative": "n\u00e1 r\u00faisceadh s\u00ed!"}}, "1 Plural": {"Compressed": {"Affirmative": "r\u00faiscimis!", "Negative": "n\u00e1 r\u00faiscimis!"}, "Extended": {"Affirmative": "r\u00faisceadh muid!", "Negative": "n\u00e1 r\u00faisceadh muid!"}}, "2 Plural": {"Affirmative": "r\u00faiscig\u00ed!", "Negative": "n\u00e1 r\u00faiscig\u00ed!"}, "3 Plural": {"Compressed": {"Affirmative": "r\u00faiscid\u00eds!", "Negative": "n\u00e1 r\u00faiscid\u00eds!"}, "Extended": {"Affirmative": "r\u00faisceadh siad!", "Negative": "n\u00e1 r\u00faisceadh siad!"}}, "Passive": {"Affirmative": "r\u00faisctear!", "Negative": "n\u00e1 r\u00faisctear!"}}, "pastConti": {"1 Singular": {"Affirmative": "r\u00faiscinn", "Question": "an r\u00faiscinn?", "Negative": "n\u00ed r\u00faiscinn"}, "2 Singular": {"Affirmative": "r\u00faiscte\u00e1", "Question": "an r\u00faiscte\u00e1?", "Negative": "n\u00ed r\u00faiscte\u00e1"}, "3 Singular": {"Male": {"Affirmative": "r\u00faisceadh s\u00e9", "Question": "an r\u00faisceadh s\u00e9?", "Negative": "n\u00ed r\u00faisceadh s\u00e9"}, "Female": {"Affirmative": "r\u00faisceadh s\u00ed", "Question": "an r\u00faisceadh s\u00ed?", "Negative": "n\u00ed r\u00faisceadh s\u00ed"}}, "1 Plural": {"Compressed": {"Affirmative": "r\u00faiscimis", "Question": "an r\u00faiscimis?", "Negative": "n\u00ed r\u00faiscimis"}, "Extended": {"Affirmative": "r\u00faisceadh muid", "Question": "an r\u00faisceadh muid?", "Negative": "n\u00ed r\u00faisceadh muid"}}, "2 Plural": {"Affirmative": "r\u00faisceadh sibh", "Question": "an r\u00faisceadh sibh?", "Negative": "n\u00ed r\u00faisceadh sibh"}, "3 Plural": {"Compressed": {"Affirmative": "r\u00faiscid\u00eds", "Question": "an r\u00faiscid\u00eds?", "Negative": "n\u00ed r\u00faiscid\u00eds"}, "Extended": {"Affirmative": "r\u00faisceadh siad", "Question": "an r\u00faisceadh siad?", "Negative": "n\u00ed r\u00faisceadh siad"}}, "Passive": {"Affirmative": "r\u00faisct\u00ed", "Question": "an r\u00faisct\u00ed?", "Negative": "n\u00ed r\u00faisct\u00ed"}}, "subj": {"1 Singular": {"Affirmative": "go r\u00faisce m\u00e9", "Negative": "n\u00e1r r\u00faisce m\u00e9"}, "2 Singular": {"Affirmative": "go r\u00faisce t\u00fa", "Negative": "n\u00e1r r\u00faisce t\u00fa"}, "3 Singular": {"Male": {"Affirmative": "go r\u00faisce s\u00e9", "Negative": "n\u00e1r r\u00faisce s\u00e9"}, "Female": {"Affirmative": "go r\u00faisce s\u00ed", "Negative": "n\u00e1r r\u00faisce s\u00ed"}}, "1 Plural": {"Compressed": {"Affirmative": "go r\u00faiscimid", "Negative": "n\u00e1r r\u00faiscimid"}, "Extended": {"Affirmative": "go r\u00faisce muid", "Negative": "n\u00e1r r\u00faisce muid"}}, "2 Plural": {"Affirmative": "go r\u00faisce sibh", "Negative": "n\u00e1r r\u00faisce sibh"}, "3 Plural": {"Affirmative": "go r\u00faisce siad", "Negative": "n\u00e1r r\u00faisce siad"}, "Passive": {"Affirmative": "go r\u00faisctear", "Negative": "n\u00e1r r\u00faisctear"}}, "verbal noun": "r\u00fascadh", "verbal adjective": "r\u00faiscthe"}